臺灣高雄地方法院刑事判決　　　　　 100年度審易字第2837號
公　訴　人　臺灣高雄地方法院檢察署檢察官
被　　　告　吳莊秀女
被　　　告　吳文彰
被　　　告　劉邱秀蓁
上列被告因傷害等案件，經檢察官提起公訴（100年度偵字第159
90 號、100年度偵字第20461號），本院判決如下：
    主  文
本件公訴不受理。
    理  由
一、公訴意旨如附件起訴書所載。
二、按告訴乃論之罪，告訴人於第一審辯論終結前，得撤回其告
    訴；又告訴經撤回者，法院應諭知不受理之判決，刑事訴訟
    法第238條第1項，及第303條第3 款定有明文。
三、本件被告因傷害等案件，經檢察官提起公訴，認被告吳莊秀
    女係犯刑法第309條公然侮辱罪、第277條第1項之傷害罪、
    被告吳文彰、劉邱秀蓁係犯同法第277條第1項之傷害罪。依
    同法第314條、第287條前段之規定，上開各罪均須告訴乃論
    。茲因雙方業已達成和解，嗣據告訴人於本院審理中，聲請
    撤回其告訴，有解筆錄1份、撤回告訴聲請狀共3份在卷可參
    ，揆諸前開說明，爰不經言詞辯論，逕為諭知不受理之判決
    。
據上論斷，應依刑事訴訟法第303條第3款、第307條，判決如主
文。
中    華    民    國  100     年    9     月    22    日

                  刑事第十庭    審判長法  官  廖建瑜
                                      法  官  林裕凱
                                      法  官  張  震
如不服本判決應於收受判決後10日內向本院提出上訴書狀，並應
敘述具體理由。其未敘述上訴理由者，應於上訴期間屆滿後20日
內向本院補提理由書(均須按他造當事人之人數附繕本)「切勿逕
送上級法院」。
中    華    民    國  100     年    9     月    22    日
                                      書記官  邱家銘
附件：
臺灣高雄地方法院檢察署檢察官起訴書
                                    100年度偵字第15990號
                                    100年度偵字第20461號
    被      告  吳莊秀女
                        女  56歲（民國○○年○月○日生）
                        住高雄市前鎮區○○○路４１９號
                        國民身分證統一編號：Ｚ000000000號
    被      告  吳文彰  男  35歲（民國○○年○月○○日生）
                        住高雄市前鎮區○○○路４１９號
                        國民身分證統一編號：Ｚ000000000號
    上2人選任   林鴻駿  律師
    辯  護  人
    被      告  劉邱秀蓁
                        女  53歲（民國○○年○月○○日生）
                        住高雄市○○區○○路７０巷２８弄
                          ９號
                        國民身分證統一編號：Ｚ000000000號
    選      任  賴柏宏  律師
    辯  護  人  鄭婷瑄  律師
上列被告因傷害等案件，業經偵查終結，認應提起公訴，茲敘述
犯罪事實及證據並所犯法條如下：
    犯罪事實
一、吳莊秀女於民國100年1月28日12時10分許，在高雄市前鎮區
    ○○○路415號前，因劉邱秀蓁在自家椅樓地放置紙製垃圾
    桶及對劉邱秀蓁吐口水事，與劉邱秀蓁發生爭執，竟基於傷
    害人身體之犯意聯絡，夥同其子吳文彰、其夫吳朝實（已歿
    ，另為不起訴處分），由吳文彰出手毆打劉邱秀蓁頭部，劉
    邱秀蓁隨即拿起工作桌上之松香水1桶抵擋，松香水不知為
    何灑出，造成當時在麵攤火爐旁其女吳慧娟眼睛受傷，吳莊
    秀女見狀上前將劉邱秀蓁推倒在地，並用手掐住劉邱秀蓁脖
    子，劉邱秀蓁亦不甘示弱，出手毆打吳莊秀女，吳文彰、吳
    朝實旋過來用腳踹劉邱秀蓁，致劉邱秀蓁受有1．臉部擦傷2
    ．5×0．2公分．2×0．2公分．1×0．3公分2．臉部瘀傷2
     ×4公分3．右手指擦傷0．2×0．2公分4．左手擦傷0．5×
     0．2公分．0．3×0．3公分5．胸部挫傷等傷害。吳莊秀女
    受有1．左手擦傷1．5×0．3公分共二處2．右手多處擦傷0
    ．4×0．4公分共二處3．右手臂多處擦傷0．4×0．4公分共
    六處等傷害。
二、案經劉邱秀蓁、吳莊秀女訴請高雄市政府警察局前鎮分局報
    請及劉邱秀蓁告訴偵辦。
    證據並所犯法條
一、證據清單與待證事實：
    ┌──┬─────────┬───────────┐
    │ 編 │ 證 據 清 單      │ 待  證  事  實       │
    │ 號 │                  │                      │
    ├──┼─────────┼───────────┤
    │一  │被告吳莊秀女之自白│當時有與劉邱秀蓁互相拉│
    │    │                  │扯之事實              │
    ├──┼─────────┼───────────┤
    │二  │被告劉邱秀蓁之自白│當時吳莊秀女勒住伊脖子│
    │    │                  │，伊有拉她的頭髮之事實│
    ├──┼─────────┼───────────┤
    │三  │被告吳文彰之自白  │當時有與劉邱秀蓁為一個│
    │    │                  │垃圾桶擺在門口的事發生│
    │    │                  │拉扯之事實            │
    ├──┼─────────┼───────────┤
    │四  │告訴人劉邱秀蓁之指│當時有遭吳莊秀女、吳文│
    │    │述                │彰、吳朝實毆打之事實  │
    ├──┼─────────┼───────────┤
    │五  │告訴人吳莊秀女之指│當時有遭劉邱秀蓁毆打之│
    │    │述                │事實                  │
    ├──┼─────────┼───────────┤
    │六  │證人劉登豪之證述  │證明有看到吳文彰打劉邱│
    │    │                  │秀蓁的頭，那個東西撥出│
    │    │                  │去後，吳莊秀女過來伊家│
    │    │                  │這邊把劉邱秀蓁推倒壓住│
    │    │                  │在地上，後來吳文彰、吳│
    │    │                  │朝實就過來踹劉邱秀蓁之│
    │    │                  │事實                  │
    ├──┼─────────┼───────────┤
    │七  │乃榮醫院診斷證明書│證明告訴人劉邱秀蓁、吳│
    │    │2紙、錄音光碟及其 │莊秀女遭人毆打成傷之事│
    │    │譯文              │實                    │
    └──┴─────────┴───────────┘
二、核被告吳莊秀女所為，係犯刑法第309條公然侮辱之罪嫌、
    同法第277條第1項之傷害罪嫌，被告吳文彰、劉邱秀蓁所為
    ，均係犯刑法第277條第1項之傷害罪嫌。被告吳莊秀女、吳
    文彰間，就上開傷害犯行之實施，有犯意聯絡及行為分擔，
    均為共同正犯。被告吳莊秀女所犯上開2罪，為一行為觸犯
    數罪名之想像競合犯，請從一重處斷。
三、至移送意旨認被告吳莊秀女、吳文彰涉犯刑法第271條第2項
    殺人未遂罪嫌，被告劉邱秀蓁另犯刑法第177條公共危險、
    傷害罪嫌乙節。
  (1)有關被告吳莊秀女、吳文彰部分：
    經查：被告吳莊秀女、吳文彰與告訴人劉邱秀蓁為鄰居，業
    據告訴人劉邱秀蓁於偵訊中所是承，又參告訴人劉邱秀蓁於
    偵查中陳稱：被告吳莊秀女把伊壓在地上勒伊的脖子，吳文
    彰、吳朝實用腳踹伊，伊先生叫他們不要打了，他們才停手
    的乙情，足徵被告吳莊秀女3人聽見告訴人先生叫他們不要
    打了後就停手，則被告吳莊秀女3人既僅因細故，才毆打告
    訴人，其間亦無深仇大怨，且事後又無追打告訴人，告訴人
    亦自行就醫，綜上被告主觀上顯無至欲殺死對方之意至明，
    被告吳莊秀女3人所為，核與刑法上殺人未遂罪嫌之構成要
    件尚屬有間。
  (2)有關被告劉邱秀蓁部分：
    按犯罪事實應依證據認定之，無證據不得認定犯罪事實，刑
    事訴訟法第154條第2項定有明文。又認定不利於被告之事實
    ，須依積極證據，茍積極證據不足為不利於被告事實之認定
    時，即應為有利於被告之認定，更不必有何有利之證據；告
    訴人之告訴，係以使被告受刑事訴追為目的，是其陳述是否
    與事實相符，仍應調查其他證據以資審認，另事實之認定，
    應憑證據，如未能發現相當證據，或證據不足以證明，自不
    得以推測或擬制之方法，以為裁判之基礎（最高法院30年上
    字第816號、52年臺上字第1300號、69年台上字第86號判例
    意旨參照）。訊據被告劉邱秀蓁矢口否認有何上開犯行，辯
    稱：當時伊站在415號，是吳文彰過來打伊的頭，伊就暈了
    ，伊就拿油漆的桶子在擋，我們在拉扯之間，就把桶內的松
    香水潑出去了，伊沒有公共危險、傷害之意思及行為等語，
    經查：被告上開所辯，核與證人劉登豪於偵查中證稱：當時
    是因為吳文彰揍劉邱秀蓁的臉，劉邱秀蓁拿一桶我們在摻油
    漆的東西要擋吳文彰，可能因為這樣裡面的東西才濺出去的
    等語相符，又參告訴吳莊秀女於偵訊中陳稱：卷附照片松香
    水撥灑位置板子上，那個板子是被告劉邱秀蓁的等語，並有
    照片4張在卷可稽，綜上被告劉邱秀蓁所辯，應堪採信，則
    被告劉邱秀蓁因吳文彰要打伊，拿起工作桌上之松香水桶子
    抵擋時，桶子內松香不慎灑出並造成當時在麵攤火爐旁吳慧
    娟眼睛受傷，尚難認其有漏逸氣體公共危險及傷害之故意，
    被告劉邱秀蓁所為核與刑法第177條公共危險罪嫌之構成要
    件尚屬有間，原均應為不起訴處分，惟上開部分與前開起訴
    部分，屬裁判上一罪，為起訴效力所及，爰不另為不起訴處
    分，併此敘明。
四、依刑事訴訟法第251條第1項提起公訴。
    此    致
臺灣高雄地方法院
中    華    民    國   100    年    7     月    18    日
                              檢  察  官  呂乾坤
上正本證明與原本無異
中    華    民    國   100    年    7     月    25    日
                              書  記  官
所犯法條：
中華民國刑法第277條
（普通傷害罪）
傷害人之身體或健康者，處 3 年以下有期徒刑、拘役或 1 千元
以下罰金。
犯前項之罪因而致人於死者，處無期徒刑或 7 年以上有期徒刑
；致重傷者，處 3 年以上 10 年以下有期徒刑。
中華民國刑法第309條
（公然侮辱罪）
公然侮辱人者，處拘役或 3 百元以下罰金。
以強暴犯前項之罪者，處 1 年以下有期徒刑、拘役或 5 百元以
下罰金。